臺灣高雄地方法院民事裁定　　　　　100年度消債更字第169號
聲　請　人　盧玲仙
上列當事人聲請消費者債務清理事件，本院裁定如下：
    主  文
債務人盧玲仙自民國一百年九月一日下午十六時起開始更生程序
。
命司法事務官進行本件更生程序。
    理  由
一、本件聲請意旨略以：聲請人有不能清償債務情事，於消費者
    債務清理條例施行後乃向最大債權金融機構即台新國際商業
    銀行股份有限公司（下稱台新銀行）請求共同協商債務清償
    方案成立，約定自100 年5 月起，分72期，每月清償新臺幣
    （下同）5,000 元。惟聲請人每月薪資僅約19,000元，另有
    資產管理公司債務尚未清償，而無法納入協商，以聲請人之
    收入顯難以支付協商款項，因客觀上收入不足，實有不可歸
    責於已事由，致履行顯有重大困難，爰聲請准予裁定更生等
    語。
二、按債務人不能清償債務或有不能清償之虞者，得依消費者債
    務清理條例所定更生或清算程序，清理其債務。債務人無擔
    保或無優先權之債務總額未逾1200萬元者，於法院裁定開始
    清算程序或宣告破產前，得向法院聲請更生。又於消費者債
    務清理條例施行前，債務人依金融主管機關協調成立之中華
    民國銀行公會會員，辦理消費金融案件無擔保債務協商機制
    與金融機構成立之協商，準用同條例第151 條第5 項之規定
    ，即債務人與金融機構協商成立者，不得聲請更生或清算，
    但因不可歸責於己之事由，致履行顯有重大困難者，不在此
    限。如法院開始更生程序之裁定，應載明其年、月、日、時
    ，並即時發生效力。法院裁定開始更生或清算程序後，得命
    司法事務官進行更生或清算程序，必要時得選任律師、會計
    師或其他適當之自然人或法人一人為監督人或管理人。消費
    者債務清理條例第3 條、第42條第1 項、第151 條第5 項、
    第6 項、第45條第1 項及第16條第1 項分別定有明文。
三、經查，聲請人所主張之上開事實，業據提出財產及收入狀況
    說明書（卷5-6 頁）、債權人清冊（卷7 頁）、財團法人金
    融聯合徵信中心當事人綜合信用報告（卷9-11頁、36-39 頁
    ）、房屋租賃契約書（卷12-13 頁、47-49 頁）、薪資給付
    證明（卷16頁、66頁）、勞保投保資料（卷17-18 頁）、戶
    籍謄本（卷19-20 頁、50-51 頁）、聲請人98至99年度綜合
    所得稅各類所得資料清單及財產歸屬資料清單（卷21-23 頁
    ）、前置協商協議書及無擔保債務還款分配表（卷32-34 頁
    ）等可憑，可信為實。
四、經查：聲請人任職於麗景大酒店，98至99年於扣除所得稅後
    之所得分別為153,550 元、260,729 元，換算每月約為12,7
    96元、21,727元之收入，名下無財產（卷21-23 頁各類所得
    及財產資料清單），100 年1 月至8 月薪資總額為165,782
    元，則平均每月所得約為20,723元（卷66頁薪資給付證明）
    。聲請人陳稱需負擔2 名未成年子女羅傢楊、羅傢之扶養
    費用，查聲請人之子女於離婚時雖約定由聲請人監護，並與
    聲請人同住一家，此有戶籍謄本在卷可憑（卷18-19 頁），
    惟父母負擔子女之扶養義務不因離婚而有影響，是聲請人之
    前配偶亦應負擔扶養義務，參照民法第1118、1119條規定，
    其負扶養義務之程度，加應考量聲請人目前身陷卡債之窘境
    ，所負擔之扶養義務能力，自非比一般，是本院認應以99年
    度綜合所得稅受扶養人每人免稅額82,000元計算，其每人每
    月扶養費用約6,833 元（82000 ÷12），則聲請人主張每月
    應負擔扶養費用2,000 元，未逾上開扶養免稅額，應屬可採
    。至聲請人之生活必要支出，應按高雄市100 年7 月每人每
    月最低生活費11,146元計算，則以聲請人100 年毀諾時每月
    收入20,723元，扣除其必要生活支出11,146元及扶養費用2,
    000 元後僅餘7,577 元，雖足以繳納每月分期款5,000 元，
    然聲請人另有資產管理公司債務無法納入協商，以聲請人之
    收入難認其能同時清償協商款項及資產管理公司債務。復對
    照聲請人之債務總額為2,139,474 元（卷9-11頁、36-40 頁
    聯合徵信中心之個人資料），縱以零利率計算，清償年數仍
    達24年，而聲請人雖尚屬壯年，然其非任職於公家單位或可
    預期將穩定之工作，且收入不豐，是以聲請人之收入情形，
    難認其能清償債務，足見聲請人並非一心欲循債務清理之程
    序以圖脫免債務之責任而無任何清償之誠意，確已不足清償
    債務，堪認聲請人之債務大於財產，而有不能清償債務或有
    不能清償之虞之情事。而聲請人無擔保或無優先權之債務總
    額未逾新臺幣1,00萬元，復無同條例第46條規定已經法院裁
    定開始清算程序或宣告破產及第6 條第3 項、第8 條各款所
    定駁回更生聲請等程序事由存在，則債務人聲請更生，是有
    理由。爰裁定如主文。
中    華    民    國   100    年    9     月     1    日
                  民事庭      法  官  藍家慶
上為正本係照原本作成
本件不得抗告
中    華    民    國   100    年    9     月     1    日
                              書記官  梁竫